lt-LT: Verslas ir pramonė > Reklama ir rinkodara > Prekybos parodų stalai: Rakinami stalai; Moduliniai stalai; Atlenkiami stalai; Nešiojami stalai
th: ธุรกิจและอุตสาหกรรม > การโฆษณาและการตลาด > เคาน์เตอร์งานแสดงสินค้า: เคาน์เตอร์แบบล็อคได้; เคาน์เตอร์แบบโมดูลาร์; เคาน์เตอร์แบบป๊อปอัพ; เคาน์เตอร์พกพา
ro-RO: Afaceri și sectorul industrial > Publicitate și marketing > Ghișee pentru târguri: Ghișee cu posibilitate de încuiere; Ghișee modulare; Ghișee pop-up; Ghișee portabile
sl-SI: Posel in industrija > Oglaševanje in trženje > Sejemski pulti: Pulti z zaklepanjem; Modularni pulti; Pojavni pulti; Prenosni pulti
bg-BG: Бизнес и промишленост > Реклама и маркетинг > Щандове за търговски изложения: Заключващи се щандове; Модулни щандове; Pop-Up щандове; Преносими щандове
fi: Yritys ja teollisuus > Mainostus ja markkinointi > Messutiskit: Lukittavat tiskit; Modulaariset tiskit; Pop-up-tiskit; Kannettavat tiskit
hu: Üzlet és ipar > Reklámozás és marketing > Kiállítási pultok: Zárható pultok; Moduláris pultok; Felugró pultok; Hordozható pultok
pt-BR: Comercial e industrial > Publicidade e marketing > Balcões de feiras comerciais: Balcões bloqueáveis; Balcões modulares; Balcões pop-up; Balcões portáteis
nl: Zakelijk en industrieel > Reclame en marketing > Uitstaltafels voor handelsbeurzen: Afsluitbare uitstaltafels; Modulaire uitstaltafels; Pop-upuitstaltafels; Draagbare uitstaltafels
it: Commercio e industria > Pubblicità e marketing > Banconi per fiere: Contatori con serratura; Contatori modulari; Contatori pop-up; Contatori portatili
sk-SK: Obchod a priemysel > Reklama a marketing > Výstavné pulty: Uzamykateľné pulty; Modulárne pulty; Prezentačné pulty; Prenosné pulty
nb: Forretninger og industri > Annonsering og markedsføring > Varemessedisker: Låsbare disker; Modulære disker; Pop-Up-disker; Bærbare disker
hr-HR: Posao i industrija > Oglašavanje i marketing > Pultovi za trgovačke sajmove: Pultovi na zaključavanje; Modularni pultovi; Pop-up pultovi; Prijenosni pultovi
de: Wirtschaft & Industrie > Werbung & Marketing > Messetheken: Abschließbare Theken; Modulare Theken; Pop-Up-Theken; Tragbare Theken
da: Erhverv og industri > Reklame og marketing > Messestande: Låsbare stande; Modulære stande; Pop-up stande; Transportable stande
el: Επιχειρηματικός & βιομηχανικός εξοπλισμός > Διαφήμιση & Μάρκετινγκ > Εκθεσιακά γκισέ: Πάγκοι με δυνατότητα κλειδώματος; Αρθρωτοί πάγκοι; Αναδιπλούμενοι πάγκοι; Φορητοί πάγκοι
ja: ビジネス・産業 > 広告・マーケティング > 展示会カウンター: ロック可能なカウンター; モジュラーカウンター; ポップアップカウンター; ポータブルカウンター
es: Economía e industria > Publicidad y márketing > Mostradores para ferias: Mostradores bloqueables; Mostradores modulares; Mostradores temporales; Mostradores portátiles
zh-TW: 商業與各產業 > 廣告和行銷 > 展場櫃台: 可上鎖櫃檯; 模組櫃台; 突出式櫃台; 攜帶式櫃台
vi: Kinh doanh & Công nghiệp > Quảng cáo & Tiếp thị > Quấy kệ triển lãm/ hội chợ: Quầy kệ có khóa; Quầy kệ ghép; Quầy kệ thời vụ; Quầy kệ di động
ko: 비즈니스/산업 > 광고/마케팅 > 전시회 부스: 잠금장치가 있는 부스; 모듈형 부스; 팝업 부스; 이동식 부스
tr: İş ve Endüstri > Reklamcılık ve Pazarlama > Fuar Tezgahları: Kilitlenebilir Tezgahlar; Modüler Tezgahlar; Açılır Tezgahlar; Taşınabilir Tezgahlar
fr: Entreprise et industrie > Marketing et publicité > Comptoirs de salons professionnels: Comptoirs verrouillables; Comptoirs modulaires; Compteurs éphémères; Comptoirs portables
sv: Företag och industri > Annonsering och marknadsföring > Utställningsdiskar: Låsbara diskar; Modulära diskar; Popup-diskar; Bärbara diskar
ru: Бизнес и промышленность > Реклама и маркетинг > Выставочные стойки: Стойки с дверцами на замке; Модульные стойки; Поп-ап стойки; Мобильные стойки
pl: Biznes i przemysł > Reklama i marketing > Lady wystawiennicze: Zamykane lady; Lady modułowe; Lady na targi; Lady przenośne
cs: Obchod a průmysl > Reklama a marketing > Výstavní pulty: Uzamykatelné pulty; Modulární pulty; Pop-up pulty; Přenosné pulty
zh-CN: 商业/工业 > 广告与营销 > 展会柜台: 可上锁柜台; 模块化柜台; 弹出式柜台; 便携式柜台
pt-PT: Business e industrial > Publicidade e marketing > Contadores de feira comercial: Contadores com fechadura; Contadores modulares; Contadores pop-up; Contadores portáteis
en: Business & Industrial > Advertising & Marketing > Trade Show Counters: Lockable Counters; Modular Counters; Pop-Up Counters; Portable Counters